臺灣臺北地方法院刑事判決　　　　　　　 94年度易字第812號
公　訴　人　臺灣臺北地方法院檢察署檢察官
被　　　告　乙○
選任辯護人　莊明翰律師
上列被告因妨害自由等案件，經檢察官提起公訴（93年度偵字第
7170號），嗣被告於本院準備程序進行中先就被訴事實為有罪之
陳述，經本院合議庭裁定改行簡式審判程序，本院判決如下：
      主  文
乙○共同以強暴使人行無義務之事，處拘役伍拾日，如易科罰金
，以參佰元折算壹日，扣案錄影帶壹捲沒收；又以加害名譽之事
，恐嚇他人致生危害於安全，處拘役肆拾日，如易科罰金，以參
佰元折算壹日。應執行拘役捌拾日，如易科罰金，以參佰元折算
壹日，緩刑貳年，緩刑期間交付保護管束。扣案錄影帶壹捲沒收
。
      事  實
一、乙○與丁○○係夫妻，具有家庭暴力防治法第3條第1款所定
    之家庭成員關係。乙○因懷疑其妻丁○○與人通姦，乃偕同
    其友人丙○○及姓名年籍不詳之約四名成年男子與二名成年
    女子，於民國94年4月13日5時20分許，至臺北市○○區○○
    路168巷10號2 樓Mr. 甲○○○○ ○○○○○○○○○○○（下稱Mr.Black）
    之租屋處，為達蒐集丁○○通姦證據之目的，未經Mr.Black
    之同意，以損壞大門鎖之方式無故侵入該住宅，而生損害於
    Mr.Black（毀損及侵入住宅部分業據Mr.Black撤回告訴，詳
    後述）。乙○於進入上址後，復與前揭數人共同基於使人行
    無義務之事之犯意聯絡，由其中一人持攝影機強行拍攝丁○
    ○之裸體影像，繼又施強暴將Mr.Black推坐在臥室之床上，
    使半身赤裸之Mr.Black與全身赤裸之丁○○同坐在床上供其
    以攝影機拍攝，同時未經該二人同意，動手翻找該租屋各處
    ，以此強暴方式壓制丁○○及Mr.Black之意思決定，使該二
    人容忍乙○及前述數人拍攝裸照與翻找租屋處，而行無義務
    之事。另乙○於前開拍攝丁○○裸體影像之際，萌生恐嚇之
    犯意，以欲將丁○○與他人通姦之事散布，而向丁○○恫稱
    ：「你死定了，要你死得很難看」等語，以此加害名譽之事
    ，恐嚇丁○○，使丁○○因恐其父母、子女得知此事而心生
    畏懼，致生危害於安全。嗣因乙○報警處理，並自行提供其
    等現場拍攝之錄影帶1 捲、及其前述翻找所得之使用過保險
    套1個與衛生紙1團，始悉上情。
二、案經臺北市政府警察局中山分局報告臺灣臺北地方法院檢察
    署檢察官偵查起訴，本院於準備程序進行中，被告就被訴事
    實為有罪之陳述，經告知被告簡式審判程序之旨，並聽取當
    事人之意見後，裁定進行簡式審判程序審理。
        理   由
一、前揭事實業據被告乙○於本院審理時坦承不諱（見本院94年
    11月17日準備程序筆錄及同年12月5 日簡式筆錄），妨害自
    由部分，核與被害人丁○○、Mr.Black於警詢、偵查中之指
    訴情節相符（見93年度偵字第7107號偵查卷宗第11頁至21頁
    、63至65頁、72、73、80至82頁），復有扣案之現場拍攝錄
    影帶1捲、使用過之保險套1 個及衛生紙1團，以及該捲現場
    拍攝錄影帶之勘驗筆錄在卷可資佐證（見同前偵查卷宗第12
    7頁至第131頁臺灣臺北地方法院檢察署勘驗報告），可徵被
    告違反丁○○、Mr.Black之意願拍攝彼等之裸身影像，並動
    手翻找該租屋包括垃圾桶等各處。本件被告為達蒐集丁○○
    通姦證據之目的，竟不思循正途蒐證，況若僅為達蒐證目的
    ，以相機拍攝現場即時狀況例如衣衫不整或現場跡證等為已
    足，竟以強暴方式拍攝被害人二人之裸照、動手翻找該租屋
    各處，以此強暴方式壓制該被害人二人之意思決定，使該二
    人容忍被告及與其有犯意聯絡之人以強暴方式為前揭行為，
    而行無義務之事，顯逾越蒐證之必要程度，應認此強制行為
    具社會倫理之可非難性，而不得執以阻卻違法。又恐嚇罪部
    分，查被告於上開時、地曾向丁○○恫稱：「你死定了，要
    你死得很難看」等語，業據被害人丁○○指訴歷歷，並有被
    告供承：伊說該句話之意思，是要將丁○○與人通姦之事告
    訴其父母、子女，看丁○○怎麼交代等語在卷（見同前偵查
    卷宗第56頁、本院94年12月5 日簡式審判筆錄第4、5頁），
    自是以加害名譽之事通知被害人丁○○，且被告為此惡害通
    知之際，被害人丁○○正被強制拍攝裸身影像，衡諸常情，
    前揭言語，足使一般人感到畏懼。綜上所述，本件事證明確
    ，被告犯行堪以認定，應予依法論科。
二、核被告乙○所為，係犯刑法第304條第1 項之強制罪及第305
    條之恐嚇危害安全罪。被告係被害人丁○○之配偶，具有家
    庭暴力防治法第3條第1款所定之家庭成員關係，是被告上開
    強制及恐嚇丁○○之行為，自屬家庭暴力防治法第2 條所稱
    之家庭暴力行為而構成家庭暴力罪。被告與其友人丙○○及
    姓名年籍不詳之約四名成年男子與二名成年女子，就前開以
    強暴使人行無義務之事之犯行，有犯意聯絡及行為分擔，為
    共同正犯。被告接續數次以強暴使丁○○、Mr.Black行無義
    務之事，係各基於同一犯意且於該日密切接近時地內所為，
    侵害法益相同，各舉動之獨立性極為薄弱，依一般社會健全
    觀念，在時間差距上，實難強行分開，在刑法評價上，以視
    為數個舉動之接續施行，合為包括之一行為予以評價，較為
    合理，為接續犯（最高法院86年台上字第3295號判例參照）
    。被告以一行為同時使丁○○、Mr.Black二人行無義務之事
    ，係以一行為而觸犯數罪名之同種想像競合犯，應依刑法第
    55條規定，從情節較重者處斷。被告所犯強制罪及恐嚇危害
    安全罪間，犯意各別、行為互殊、罪名不同，應予分論併罰
    。另起訴書雖論及被告對被害人Mr.Black為恐嚇行為，然經
    蒞庭檢察官於本院審理時減縮此部分犯罪事實，併此敘明。
    爰審酌被告因不甘妻子與人通姦而為本件犯行，犯罪後坦承
    無訛，且事後與被害人丁○○、Mr.Black達成和解，被害人
    均撤回告訴而不予追究，及其行為手段、所生危害等一切情
    狀，分別量處如主文所示之刑，及定應執行之刑，並均諭知
    易科罰金之折算標準，以示懲儆。又被告未曾受有期徒刑以
    上刑之宣告，有臺灣高等法院被告前案紀錄表在卷可憑，其
    因一時失慮，致罹刑典，經此追訴、審理程序後，當能記取
    教訓知所警惕，諒無再犯之虞，本院認所宣告之刑以暫不執
    行為適當，併予宣告緩刑二年，以勵自新。末以，犯家庭暴
    力罪而受緩刑之宣告者，依家庭暴力防治法第30條第1 項之
    規定，在緩刑期內應付保護管束，乃併為緩刑期內交付保護
    管束之諭知，以加強被告法治觀念及尊重他人之態度。扣案
    錄影帶1 捲，係被告乙○或其他共犯所有，且為被告犯罪所
    得之物，業據被告供明在卷，依刑法第38條第1項第3款規定
    ，宣告沒收，又扣案使用過之保險套1個及衛生紙1團，並非
    被告所有之物，均不予宣告沒收。
三、公訴意旨另以：被告會同姓名年籍不詳之約四名成年男子與
    二名成年女子，於94年4月13日5時20分許，至臺北市○○路
    168巷10號2樓Mr.Black之租屋處，且未經Mr.Black之同意，
    即以損壞大門鎖之方式無故侵入該住宅，而生損害於Mr.Bla
    ck，因認被告並涉犯刑法第第306條第1項之侵入住宅罪及第
    354 條之毀損罪嫌。按告訴乃論之罪，告訴人於第一審辯論
    終結前得撤回其告訴，又告訴經撤回者，應諭知不受理之判
    決，刑事訴訟法第238條第1項、第303條第3款定有明文。本
    件告訴人Mr.Black告訴被告侵入住宅及毀損罪，起訴書認係
    犯刑法第306條第1項及第35 4條之罪，依同法第308 條、第
    357條之規定，須告訴乃論。茲據告訴人Mr.Black 撤回其告
    訴，有本院94年12月5日簡式筆錄及告訴人Mr.Black 出具之
    刑事撤回告訴狀在卷可稽，惟因公訴人認此部分之犯行，與
    前開起訴論罪部分有牽連犯之裁判上一罪關係，爰均不另為
    不受理之諭知，併此敘明。
據上論斷，應依刑事訴訟法第273條之1第1 項、第299條第1項前
段，家庭暴力防治法第30條第1項，刑法第11條、第28條、第304
條第1項、第305條、第41條第1項前段、第51條第6款、刑法第38
條第1項第3款、第74條第1款，罰金罰鍰提高標準條例第1條前段
、第2條，判決如主文。
本案經檢察官趙雪瑛到庭執行職務。
中　　華　　民　　國　 　94  　年　 12 　　月 　19　　日
　　　　　　　　   　刑事第五庭法　官　賴秀蘭
以上正本證明與原本無異。
如不服本判決，應於判決送達後10日內，向本院提出上訴狀。
                               書記官　陳惠娟
中　　華　　民　　國　　 94  　年　 12　 　月　 23　　日
附錄：本案論罪科刑法條全文
刑法第304條：
以強暴、脅迫使人行無義務之事或妨害人行使權利者，處 3 年以
下有期徒刑、拘役或 300 元以下罰金。
前項之未遂犯罰之。
刑法第305條：
以加害生命、身體、自由、名譽、財產之事，恐嚇他人致生危害
於安全者，處2年以下有期徒刑、拘役或300元以下罰金。
